

Nombre Alex Esteban Maturana González

Dirección Santiago

Teléfono +569 92602462

Correo alex.maturana.g@gmail.com

Fecha Nacimiento 10/03/1989

Estado Civil Soltero

Idioma

Inglés Pre-Intermedio (en constante aprendizaje)

Alex Esteban Maturana González

Ingeniero Informático con más de 4 años de experiencia laboral con amplias competencias técnicas y personales.

Destaca mi compromiso, mi orientación a las personas y a los objetivos, el carisma y la resiliencia. Poseo experiencia en la gestión, seguimiento y evaluación de proyectos, documentación, descubrimiento de necesidades y requerimientos, metodología ágil, gestión de stakeholder e indicadores.

EXPERIENCIA LABORAL

Sept. 2019 - Actualidad **Analista Mejora Continua Senior** LATAM Airlines, Santiago

Responsable de diversas iniciativas que buscan la mejora en los procesos del área de operaciones.

- Levantamiento de procesos con el objetivo de evaluar iniciativas que permitan eficiencia.
- Evaluación de proyecto, generando estructura para su gestación incluyendo su business case.
- Responsable y líder de proyectos, permitiendo generar planes estratégicos para el análisis, desarrollo e implementación de éstos.
- Generación de indicadores para el área a través de herramienta Data Studio para gestión interna.
- Rol de Product Owner en proyectos determinados, responsable de maximizar el valor de producto y fomentar su uso.

Jun. 2018 - Sept. 2019 Business Analyst Scrum LATAM Airlines, Santiago

> Rol de Business Analyst en célula de 6 personas en producto PILOT LATAM, responsable del análisis y pruebas de éste.

- Responsable de traducir el lenguaje de negocio a

 Devs
- Posicionamiento con el equipo de pilotos para la obtención de definiciones que permitían la construcción del producto.
- Dentro de mis labores estaba la creación de historias, líder de los refinamientos, apoyo al Product Owner para la toma de decisiones y presentar las Review.
- Asegurar la calidad de las historias en ambiente integración de GCP.

Jul. 2017 - Jun. 2018 Ingeniero de Procesos IT LATAM Airlines, Santiago

Responsable de levantar proyectos por el frente IT, de acuerdo a la metodología Waterfall estructurados como lineamiento IT.

- Encargado de gestionar al proveedor en los proyectos definidos, de acuerdo al marco metodológico de la compañía.
- Gestionar pruebas unitarias, integración y funcionales con equipo de negocio para asegurar la calidad de proyectos.
- Apoyo en pruebas e implementación del proyecto HOST corporativo de LATAM.

Nov. 2016 - Jun. 2017 Service Capacity LATAM Indra, Santiago

Participo como un apoyo del equipo de proyectos LATAM, como personal externo, cuyas son:

- Apoyo técnico para validaciones con proveedor de desarrollo sobre los lineamientos compañía.
- Apoyo funcional para gestión de área centrales de la compañía para buscar soluciones adecuadas al proyecto.
- Responsable de documentar y realizar toma de control al área de soporte LATAM sobre el proyecto

Oct. 2015 - Oct. 2016

Ingeniero de Sistemas IT Indra, Santiago

Me desempeñe como ingeniero programador JAVA del área de mantenimiento de software de operaciones LATAM. Dentro de mis labores se encontraba:

- Resolución de análisis y soluciones para los sistemas que solicitaban alguna mantención o mejora.
- Estimación del desarrollo de las solicitudes de mantenimiento y mejoras.
- Resolución de incidentes y fallas en los sistemas operacionales de LATAM.

ESTUDIOS

Mar. 2017 - Mar. 2013 Ingeniero en Informática Universidad de Valparaíso.

Mar. 2018 - Nov. 2018 Curso Comunicación Efectiva y Oratoria. Escuela Chilena de Oratoria.

HABILIDADES

Metodología SCRUM $\qquad \bigstar \qquad \bigstar \qquad \bigstar \qquad \bigstar$ Gestión de Proyectos * * * * **** Análisis **** SOL/Oracle $\star\star\star\star\star$ BigQuery **** Data Studio $\star\star\star\star\star\star$ Java *** Diseño UX *** Jira/ Confluence